ACORDAO-COMPLETO-2431026

ACÓRDÃO DE RELAÇÃO

ACÓRDÃO DE RELAÇÃO 12172/2020 ATA 39/2020 - SEGUNDA CÂMARA

Acórdão 12172/2020-TCU-Segunda Câmara
	Os Ministros do Tribunal de Contas da União ACORDAM, por unanimidade, com fundamento nos arts. 1º, inciso V, e 39, inciso I, da Lei 8.443/1992, c/c os arts. 1º, inciso VIII, 143, inciso II, 259, inciso I, e 260, § 5º, do Regimento Interno/TCU e no art. 7º, inciso II, da Resolução/TCU 206/2007, em considerar prejudicada a apreciação do mérito dos atos de admissão de pessoal a seguir relacionados, por perda de objeto, tendo em vista o exaurimento dos seus efeitos financeiros antes do respectivo processamento por esta Corte, em razão do falecimento dos interessados ou do desligamento do cargo a que se refere o ato, de acordo com os pareceres emitidos nos autos:
1. Processo TC-Processo 020.686/2020-0 (ATOS DE ADMISSÃO) 
	1.1. Interessados: Eduarda da Silveira Moura (XXX.806.310-XX) ; Eduardo Henrique Narciso Borges (XXX.924.417-XX) ; Elayne Arantes Elias (XXX.951.547-XX) ; Elisa Beatriz Prestes (XXX.690.739-XX) ; Elisa Costa Cruz (XXX.236.037-XX) ; Elisa Gouvea Bogossian (XXX.603.877-XX) ; Elisa Maria Costa e Silva de Paiva (XXX.239.587-XX) ; Elvira Maria Martins Siqueira de Carvalho (XXX.295.777-XX) ; Elvis do Amaral Soares (XXX.942.227-XX) ; Leonardo Esteves de Freitas (XXX.022.297-XX) ; Leonardo Gabriel de Marchi (XXX.995.777-XX) ; Leonardo Guedes Leite de Oliveira (XXX.849.346-XX) ; Leonardo Jose dos Santos (XXX.585.287-XX) ; Leonardo Justino Pereira (XXX.033.747-XX) ; Leonardo Marques Hortencio (XXX.366.960-XX) ; Leonardo Vidal Mattos (XXX.075.036-XX) ; Leonardo da Silva Morais (XXX.450.977-XX) ; Lidiane da Fonseca Moura Louro (XXX.345.957-XX) ; Ligia Mefano (XXX.798.657-XX) ; Livia Benkendorf de Oliveira (XXX.036.637-XX) .
	1.2. Órgão/Entidade: Universidade Federal do Rio de Janeiro - UFRJ.
	1.3. Relator: Ministro-Substituto Marcos Bemquerer Costa.
	1.4. Representante do Ministério Público: Procuradora-Geral Cristina Machado da Costa e Silva.
	1.5. Unidade Técnica: Secretaria de Fiscalização de Pessoal (Sefip) .
	1.6. Representação legal: não há.
	1.7. Determinações/Recomendações/Orientações: não há.

Segunda Câmara

Eduarda da Silveira Moura (XXX.806.310-XX); Eduardo Henrique Narciso Borges (XXX.924.417-XX); Elayne Arantes Elias (XXX.951.547-XX); Elisa Beatriz Prestes (XXX.690.739-XX); Elisa Costa Cruz (XXX.236.037-XX); Elisa Gouvea Bogossian (XXX.603.877-XX); Elisa Maria Costa e Silva de Paiva (XXX.239.587-XX); Elvira Maria Martins Siqueira de Carvalho (XXX.295.777-XX); Elvis do Amaral Soares (XXX.942.227-XX); Leonardo Esteves de Freitas (XXX.022.297-XX); Leonardo Gabriel de Marchi (XXX.995.777-XX); Leonardo Guedes Leite de Oliveira (XXX.849.346-XX); Leonardo Jose dos Santos (XXX.585.287-XX); Leonardo Justino Pereira (XXX.033.747-XX); Leonardo Marques Hortencio (XXX.366.960-XX); Leonardo Vidal Mattos (XXX.075.036-XX); Leonardo da Silva Morais (XXX.450.977-XX); Lidiane da Fonseca Moura Louro (XXX.345.957-XX); Ligia Mefano (XXX.798.657-XX); Livia Benkendorf de Oliveira (XXX.036.637-XX).

MARCOS BEMQUERER

não há.

ATOS DE ADMISSÃO (ADS)

Secretaria de Fiscalização de Pessoal (Sefip).